臺灣高等法院高雄分院刑事判決　　　　 94年度上訴字第377號
上　訴　人　臺灣高雄地方法院檢察署檢察官
被　　　告　甲○○
上列上訴人因被告違反毒品危害防制條例案件，不服臺灣高雄地
方法院93年度訴字第2665號中華民國94年1 月25日第一審判決（
起訴案號：臺灣高雄地方法院檢察署93年度毒偵字第2638號，移
送原審併辦案號：同署93年度毒偵字第7274號），提起上訴，本
院判決如下：
    主  文
原判決撤銷。
甲○○連續施用第一級毒品，處有期徒刑柒月。
扣案殘留海洛因之殘渣袋壹只、注射針筒貳支均沒收銷燬。
    事  實
一、甲○○前於民國91年間，因施用毒品案件，經台灣高雄地方
    法院以聲字第2116號裁定送勒戒處所觀察、勒戒後，因有繼
    續施用毒品之傾向，復經臺灣高雄地方法院以91年度毒聲字
    第2439號裁定令入戒治處所施以強制戒治，嗣經戒治所評定
    合格，認無繼續戒治之必要，而經該署檢察官聲請臺灣高雄
    地方法院裁定停止戒治，經臺灣高雄地方法院以91年度毒聲
    字第6914號裁定停止戒治，所餘戒治期間，付保護管束，嗣
    經臺灣高雄地方法院撤銷上開停止戒治而又入所戒治，其後
    於92年12月25日強制戒治期滿，由臺灣高雄地方法院檢察署
    檢察官以93年度戒毒偵字第44號不起訴處分確定。詎仍不知
    悔改，明知海洛因係毒品危害防制條例第2 條第2 項第1 款
    所明定之第一級毒品，不得持有及施用，仍於前述強制戒治
    執行完畢釋放後5 年內，復基於施用第一級毒品海洛因之概
    括犯意，自93年4 月30日12時許起至93年10月27日晚上某時
    許止，在高雄縣仁武鄉竹後村竹門巷52號之公共廁所、高雄
    縣仁武鄉竹後村竹門巷26號住處及不詳地點等處，以將第一
    級毒品海洛因置於注射針筒摻入清水混合後，注射身體之方
    式，約1 、2 天施用1 次，連續施用第一級毒品海洛因多次
    。嗣(1)於同年4 月30日12時許，為警在高雄縣仁武鄉竹後村
    竹門巷52號之公共廁所內查獲，並扣得殘留海洛因之殘渣袋
    1 只及注射針筒2 支；(2)於同年10月28日14時45分許，因竊
    盜案件為警緝獲後，經其同意採尿送驗而查獲。
二、案經高雄縣政府警察局仁武分局移送臺灣高雄地方法院檢察
    署檢察官偵查起訴及移送併案審理。
    理  由
一、訊據被告甲○○對於右揭時、地，連續以上述方式施用第一
    級毒品海洛因多次之事實坦承不諱，且被告於93年4 月30日
    12時許及同年10月28日14時45分許，經警查獲時所採集之尿
    液，經送驗結果，確呈嗎啡陽性反應，此有高雄縣政府衛生
    局93年5 月6 日93煙檢字第839 號、93年11月10日93煙檢字
    第2562號煙毒尿液檢驗成績書各1 紙、尿液採證檢驗對照表
    2 份附卷可稽，此外，復有扣案之殘留海洛因之殘渣袋1 只
    、注射針筒2 支、照片5 張足資佐證。又扣案之殘渣袋1 只
    及注射針筒2 支，經分別送往高雄醫學大學附設中和紀念醫
    院檢驗結果，均呈海洛因陽性反應，亦有高雄醫學大學附設
    中和紀念醫院93年11月16日編號0000-000號、0000-000號檢
    驗報告各1 紙在卷可憑，是被告之自白顯與事實相符，堪予
    採信。又被告前因施用毒品案件，經臺灣高雄地方法院以91
    年度聲字第2116號裁定送勒戒處所觀察、勒戒後，因有繼續
    施用毒品之傾向，復經臺灣高雄地方法院以91年度毒聲字第
    2439號裁定令入戒治處所施以強制戒治，嗣經戒治所評定合
    格，認無繼續戒治之必要，而經該署檢察官聲請臺灣高雄地
    方法院裁定停止戒治，經臺灣高雄地方法院以91年度毒聲字
    第6914號裁定停止戒治，所餘戒治期間，付保護管束，嗣經
    臺灣高雄地方法院撤銷上開停止戒治而又入所戒治，其後於
    92年12月25日強制戒治期滿之事實，有臺灣高等法院被告全
    國前案紀錄表及臺灣高等法院被告施用毒品記錄表各1 紙在
    卷可按。是被告於強制戒治執行完畢後，5 年內再犯本件施
    用毒品罪之事實，堪予認定。事證明確，應依法論科。
二、按海洛因係毒品危害防制條例第2 條第2 項第1 款所明定之
    第一級毒品，不得施用、持有。是核被告甲○○施用第一級
    毒品海洛因之行為，係犯毒品危害防制條例第10條第1 項之
    施用第一級毒品海洛因罪。其持有第一級毒品海洛因之低度
    行為，為施用第一級毒品海洛因之高度行為所吸收，不另論
    罪。其先後多次施用第一級毒品海洛因之犯行，均時間緊接
    ，方法相同，觸犯構成要件相同之罪名，顯係基於概括犯意
    為之，為連續犯，應依刑法第56條之規定論以1 罪，並加重
    其刑。另本件起訴書於起訴事實雖僅記載被告於93年4 月30
    日12時許，施用第一級毒品海洛因之犯行，然檢察官就犯罪
    事實一部起訴者，其效力及於全部，被告其餘數次施用海洛
    因之犯行，與前揭業經起訴有罪部分，時間緊接且犯罪構成
    要件相同，顯係基於概括犯意而為之，有連續犯裁判上一罪
    關係，本院自得併予審理，併此敘明。
三、原審據以論罪科刑，固非無見。惟原判決於判決理由欄內既
    已敘明本件被告「其先後多次施用第一級毒品海洛因之犯行
    ，均時間緊接，方法相同，觸犯構成要件相同之罪名，顯係
    基於概括犯意為之，為連續犯，應依刑法第56條之規定論以
    1 罪，並加重其刑。」，而施用第一級毒品之罪，其最輕本
    刑為有期徒刑6 月，原審既說明「應加重其刑」後，自不得
    再量處最輕刑度有期徒刑6 月，乃原判決僅量處被告有期徒
    刑6 月，其判決理由與主文自有矛盾。檢察官上訴意旨，執
    此指摘原判決不當，為有理由。自應由本院將原判決撤銷改
    判。爰審酌被告經觀察勒戒及強制戒治後，均未能戒絕其毒
    癮，足證前開保安處分措施已難收矯治其惡性，惟念其於犯
    罪後坦承犯行及所犯為自戕行為等一切情狀，量處如主文第
    2 項所示之刑。扣案之殘渣袋1 只及注射針筒2 支，均殘留
    海洛因，已如前述，其上殘留之海洛因已無從分析剝離，均
    應視同毒品，均依毒品危害防制條例第18條第1 項前段規定
    宣告沒收並銷燬之。
據上論結，應依刑事訴訟法第369 條第1 項前段、第364 條、第
299 條第1 項前段，毒品危害防制條例第10條第1 項，第18條第
1 項前段，刑法第11條、第56條，判決如主文
本案經檢察官張金塗到庭執行職務。
中　　華　　民　　國　　94　　年　　4 　　月　　21　　日
                  刑事第九庭　　審判長法  官 張明松
                                      法  官 郭玫利
                                      法  官 任森銓
以上正本證明與原本無異。
如不服本判決應於收受本判決後10日內向本院提出上訴書狀，其
未敘述上訴理由者，並得於提起上訴後10日內向本院補提理由書
狀（均須按他造當事人之人數附繕本）「切勿逕送上級法院」。
中　　華　　民　　國　　94　　年　　4 　　月　　21　　日
　　　　　　　　　　　　　　　　　　　書記官 蘇恒仁
附錄本件判決論罪科刑法條：
毒品危害防制條例第10條施用第一級毒品者，處月以上5 年以下
有期徒刑。
施用第二級毒品者，處3年以下有期徒刑。
